【裁判字號】    98,審抗,359
【裁判日期】    981130
【裁判案由】    本票裁定
【裁判全文】
臺灣臺北地方法院民事裁定             98年度審抗字第359號
抗  告  人  嘉信機電工程有限公司
兼法定代理  丙○○
人
抗  告  人  乙○○○
相  對  人  士林電機廠股份有限公司
法定代理人  甲○○
上列當事人間請求本票裁定事件，抗告人對於民國98年9 月22日
本院98年度司票字第19930號裁定提起抗告，本院裁定如下：
    主  文
抗告駁回。
抗告程序費用新臺幣壹仟元由抗告人連帶負擔。
    理  由
一、按執票人向本票發票人行使追索權時，得聲請法院裁定後強
    制執行，票據法第123 條定有明文；次按本票執票人，依上
    開規定，聲請法院裁定許可對發票人強制執行，係屬非訟事
    件，此項聲請之裁定，及抗告法院之裁定，僅依非訟事件程
    序，以審查強制執行許可與否，並無確定實體上法律關係存
    否之效力，如發票人就票據債務之存否有爭執時，應由發票
    人提起確認之訴，以資解決（最高法院57年臺抗第76號判例
    意旨參照）。
二、本件相對人士林電機廠股份有限公司主張略以：伊執有抗告
    人等共同簽發如原裁定所示之本票5 紙（以下稱系爭5 紙本
    票），到期日未載，並免除作成拒絕證書。詎伊提示後未獲
    付款，為此依票據法第123 條規定聲請裁定准予強制執行等
    情，業據其提出系爭5 紙本票為證，原裁定予以准許，形式
    上審查即無不合。抗告意旨略以：伊與相對人曾於98年7 月
    24日簽署增補協議書，就系爭5 紙本票之清償日期已分別約
    定為98年8 月25日、98年10月25日、98年12月25日、99年6
    月25日及99年12月25日，是系爭5 紙本票之到期日即應分別
    為98年8 月25日、98年10月25日、98年12月25日、99年6 月
    25日及99年12月25日，相對人既非於本票到期日後向伊請求
    付款，伊自毋庸提前付款，相對人既無本票到期日不獲付款
    之情形存在，自不得聲請就系爭5 紙本票准許強制執行等語
    ，所稱縱然屬實，亦係實體法上之爭執，應由抗告人另行提
    起訴訟以資解決，非本件非訟程序所得加以審究。從而，抗
    告意旨指摘原裁定不當，求予廢棄，為無理由，應予駁回。
三、據上論結，本件抗告為無理由。依非訟事件法第21條第2 項
    、第24條第1 項、第46條，民事訴訟法第495 條之1 第1 項
    、第449 條第1 項、第85條第2項，裁定如主文。
中    華    民    國    98    年    11    月    30    日
                  民事第六庭審判長法  官  朱漢寶
                                  法  官  吳定亞
                                  法  官  蔡和憲
以上正本係照原本作成。
本裁定除以適用法規顯有錯誤為理由，並經本院許可外，不得再
抗告。如提起再抗告，應於收受後10日內委任律師為訴訟代理人
向本院提出再抗告狀。並繳納再抗告費新台幣1,000元。
中    華    民    國    98    年    11    月    30    日
                                  書記官  陳莉庭


司法院資訊處製作；財團法人民間司法改革基金會備份。
